臺灣臺北地方法院交通事件裁定　　　 100年度交聲字第1525號
原處分機關　臺北市交通事件裁決所
異　議　人
即受處分人　陳光榮
上列異議人即受處分人因違反道路交通管理處罰條例案件，對於
臺北市交通事件裁決所於民國100 年7 月8 日所為之北市裁罰字
第裁22-C00000000號裁決（原舉發違反道路交通管理事件通知單
：新北市政府警察局100 年5 月1 日新北市警交大字第C0000000
0 號），聲明異議，本院裁定如下：
    主  文
異議駁回。
    理  由
一、原處分意旨略以：異議人即受處分人陳光榮所有之車牌號碼
    7D-7908 號自用小客貨車（下稱本案小客貨車），於民國10
    0 年5 月1 日下午4 時51分許，在新北市○○區○○路82巷
    20號對面劃有黃實線之路段停車，認有在劃設禁止停車標線
    之處所停車之違規行為，經新北市政府警察局新莊分局員警
    現場拍照後逕行舉發，嗣經原處分機關認異議人違規事實明
    確，依道路交通管理處罰條例第56條第1 項第4 款規定，裁
    處異議人罰鍰新臺幣（下同）900 元。
二、聲明異議意旨略以：當時為100 年5 月1 日，適逢五一勞動
    節之國定假日，本車暫停在住家對方巷口數分鐘，卻被拖吊
    。又上開路段未設置任何交通標誌或號誌告知往來駕駛人，
    該路段於此日不能停車，為此聲明異議，請求撤銷原處分。
三、按「汽車駕駛人停車時，有下列情形之一者，處600 元以上
    1 ,200元以下罰鍰：四、在設有禁止停車標誌、標線之處所
    停車。」道路交通管理處罰條例第56條第1 項第4 款定有明
    文。又「標線依其型態原則上分類如左：(四)黃實線設於路側
    者，用以禁止停車」「本標線禁止時間為每日上午七時至晚
    間八時，如有延長或縮短之必要時，應以標誌及附牌標示之
    。」道路交通標誌標線號誌設置規則第149 條第1 項第1 款
    第4 目、第168條第4項亦有規定。
四、本院之判斷：
    異議人固不否認於上開時地，將本案自小客貨車停放在新北
    市○○區○○路82巷20號對面路段之事實，惟矢口否認有何
    違規停車行為，辯稱當時適逢五一勞動節，又該路段未設有
    設置任何交通標誌號誌警告於該日不得停車云云。經查：
(一)、本案異議人於上開時、地，將本案自小客貨車停置放在劃設
    有黃實線之禁止停車處所，為原舉發機關拍照採證逕行舉發
    等節，有新北市政府警察局100 年5 月1 日新北市警交大字
    第C00000000 號、臺北市交通事件裁決所100 年7 月8 日北
    市裁罰字第裁22-C00000000號違反道路交通管理事件裁決書
    、新北市政府警察局新莊分局100 年6 月9 日新北警新交字
    第1000031525號函及函附舉發照片影本在卷可憑，應可認定
    。又細究本案舉發所憑之採證彩色照片所示，本案自小客貨
    車停車位置，路面（緣石）劃設有黃實線乙事，清晰可見，
    當已警示汽車駕駛人不得在該處停車，足證本案自小客貨車
    確有於上開時地，停放於禁止停車處所之違規行為。
(二)、異議人雖辯以前詞，惟查：黃實線設於路側者，用以禁止停
    車，且其禁止時間為「每日」上午7 時至晚間8 時乙事，已
    經規定明確，異議人自應知之甚詳。又於五一勞動節時，於
    新北市轄區內設有禁止停車標線之黃實線路段，仍應依道路
    交通標誌標線號誌設置規則第168 條規定，除有標誌限制時
    間外，仍於上午7 時至晚間8 時許禁止停車；新北市政府交
    通局未公告於假日開放該市○○道路禁止停車黃線停車等事
    ，有新北市政府交通局100 年7 月19日北交工字第10007267
    65號書函、100 年8 月3 日北交工字第1000765631號函附卷
    可稽，對照現場採證彩色照片所示，現場並未設有任何記載
    限制時間之標誌，是本案舉發違規停車地點之可否停車時段
    ，仍應遵守上開規定，不因舉發時為國定假日即可任意停車
    。再者，本案自小客貨車停車位置，路面（緣石）劃設之黃
    實線，色彩鮮明、清晰可見，當已警告汽車駕駛人不得恣意
    在此停車乙情，有採證彩色照片在卷可憑，異議人顯無可能
    視而未見，是本案違規地點確有設置標線告知往來駕駛人不
    能停車。勾稽以上，異議人所辯，顯屬事後卸責之詞，不足
    採信。
(三)、綜上所述，異議人於上開時、地在禁止停車處所停車之違規
    行為，應堪予認定，異議人為此聲明異議，為無理由，應予
    駁回。
五、依道路交通管理處罰條例第87條第2 項，道路交通事件處理
    辦法第18條，裁定如主文。
中    華    民    國   100    年    9     月    2     日
                  交通法庭  法  官  藍家偉
以上正本證明與原本無異。
如不服本裁定，應於裁定送達後5 日內向本院提出抗告狀（須附
繕本）。
                            書記官  陳靜君
中    華    民    國   100    年    9     月    2     日